【裁判字號】    99,抗,219
【裁判日期】    990906
【裁判案由】    聲請撤銷緩刑
【裁判全文】
臺灣高等法院高雄分院刑事裁定           99年度抗字第219號
抗告人即
受  刑  人  甲○○
上列抗告人因過失致死案件，不服臺灣高雄地方法院中華民國99
年7 月26日撤銷緩刑之裁定（99年度撤緩字第16號），提起抗告
，本院裁定如下：
    主  文
抗告駁回。
    理  由
一、本件抗告意旨略以：抗告人即受刑人甲○○（下稱受刑人）
    前因過失致死案件，經原審法院判處有期徒刑7 月，緩刑2
    年，並向被害人賠償新臺幣（下同）50萬元確定，受刑人原
    本貧困，賠償金再讓家計陷入困境，惟受刑人仍努力奮上，
    終於找到較穩定之工作，得以償付賠償金，嗣受刑人因不敢
    違逆幫助受刑人的友人之勸酒，致違反酒駕之法令，實在是
    感恩人情，並非恣意違反法令，且受刑人一直負擔前妻及2
    個小孩之生計，倘為此撤銷緩刑之宣告，受刑人之工作必然
    不保，家裡將頓失經濟及精神之支柱而潰散崩析。綜上，原
    審法院裁定撤銷受刑人之緩刑即有不當，爰提起抗告，請求
    撤銷原裁定云云。
二、按受緩刑之宣告，而於緩刑期內因故意犯他罪，而在緩刑期
    內受得易科罰金之有期徒刑、拘役或罰金之宣告確定，足認
    原宣告之緩刑難收其預期效果，而有執行刑罰之必要者，得
    撤銷其宣告之緩刑，刑法第75條之1 第1 項第2 款定有明文
    。又得否撤銷緩刑之宣告，除須符合刑法第75條之1 第1 項
    各款之要件外，另賦予法院決定撤銷與否之權限，亦即由法
    院審核是否符合「足認原宣告之緩刑難收其預期效果，而有
    執行刑罰之必要」。故法官應本於合目的性之裁量，妥適審
    酌被告所犯前後數罪間，關於法益侵害之性質、再犯之原因
    、違反法規範之情節是否重大、被告主觀犯意所顯現之惡性
    及其反社會性等情節，是否已使前案原為促使惡性輕微之被
    告或偶發犯、初犯改過自新而宣告之緩刑，已難收其預期之
    效果，而確有執行刑罰之必要。
三、經查：
  (一)受刑人前因過失致死案件，經原審法院於民國98年7 月17日
    以98年度審交簡字第1936號判決判處有期徒刑7 月，緩刑2
    年，並向被害人支付50萬元，而於98年 8月17日確定在案。
    惟受刑人於緩刑期內之99年1 月3 月因酒後駕車公共危險案
    件，經原審法院於99年3 月16日以99年度審交簡字第1211號
    判決判處拘役50日，而於99年4 月6 日確定等情，有上開判
    決及臺灣高等法院被告前案紀錄表在卷可稽，此部分事實堪
    以認定。
  (二)本院審酌受刑人前因過失駕駛行為，肇致交通事故並造成他
    人死亡而犯過失致死案件，經原審法院判處有期徒刑7 月並
    諭知緩刑2 年之宣告確定後，受刑人本應於緩刑期內謹言慎
    行、循規蹈矩，恪守交通法令規定，詎其仍不知警惕，猶於
    前開緩刑期內故意再犯後案之不能安全駕駛動力交通工具罪
    ，並經原審法院判處拘役50日確定，其恣意違反酒後嚴禁駕
    車之法令規定，漠視其他用路人之生命、身體及財產安全，
    由此足見受刑人未因前開緩刑之寬典而有所省悟及警惕，顯
    已動搖前案緩刑宣告之基礎，足認原宣告之緩刑確實難收其
    預期之效果，而有執行刑罰之必要，與刑法第75條之1 第1
    項第2 款之規定相符，自應依法撤銷其緩刑之宣告。
四、原審法院認受刑人前受緩刑之宣告，而於緩刑期內因故意犯
    他罪，而在緩刑期內受得易科罰金之拘役之宣告確定，足認
    原宣告之緩刑難收其預期效果，而有執行刑罰之必要，爰裁
    定撤銷受刑人緩刑之宣告，經核並無不合。受刑人雖以上開
    情詞，提起本件抗告，指摘原裁定不當，惟查均非適法之抗
    告理由，是其抗告為無理由，自應予以駁回。
五、據上論結，應依刑事訴訟法第412 條，裁定如主文。
中    華    民    國    99    年    9     月    6     日
                刑事第九庭  審判長法  官  莊秋桃
                                  法  官  范惠瑩
                                  法  官  孫啟強
以上正本證明與原本無異。
不得再抗告。
中    華    民    國    99    年    9     月    6     日
                                  書記官  劉鴻瑛

司法院資訊處製作；財團法人民間司法改革基金會備份。
